ko: 초점 보조 장치 유형: 포커스 보조 도구; 포커스 크랭크; 포커스 핸들; 포커스 휩; 팔로우 포커스 시스템; 원격 포커스 풀러; 기타
it: Tipo di dispositivo per la messa a fuoco: Strumento focus assist; Manovella per la messa a fuoco; Maniglia per la messa a fuoco; Frusta di messa a fuoco; Sistema di follow focus; Estrattore di messa a fuoco con telecomando; Altro
th: ประเภทอุปกรณ์การโฟกัส: เครื่องมือช่วยโฟกัส; ที่ช่วยหมุนโฟกัส; ที่จับช่วยโฟกัส; ก้านช่วยโฟกัส; ระบบโฟกัสแบบติดตาม; ตัวหมุนโฟกัสระยะไกล; อื่นๆ
sk-SK: Typ zaostrovacieho zariadenia: Pomocný nástroj zaostrenia; Kľuka zaostrenia; Rukoväť zaostrenia; Focus whip; Systém sledovania zaostrovania; Ťahadlo diaľkového zaostrovania; Iné
ro-RO: Tip dispozitiv de focalizare: Instrument de asistență la focalizare; Manivelă pentru focalizare; Mâner de focalizare; Baghetă flexibilă de focalizare; Sistem de urmărire a focalizării; Asistent de focalizare la distanță; Altele
cs: Typ zaostřovacího zařízení: Pomocný nástroj pro zaostření; Zaostřovací klika; Zaostřovací rukojet; Flexibilní zařízení pro zaostřování; Ostřicí systém Follow Focus; Uvolňovač dálkového ovládání; Jiné
pt-BR: Tipo de dispositivo de foco: Ferramenta de assistência de foco; Manivela de foco; Alças de foco; Vara de foco; Sistema de acompanhamento de foco; Acionador remoto de foco; Outro
hu: Fókuszeszköz típusa: Fókuszsegéd; Fókuszhajtókar; Fókuszfogantyú; Fókuszostor; Fókuszkövető rendszer; Távoli fókuszmutató; Egyéb
el: Τύπος συσκευής εστίασης: Εργαλείο υποστήριξης εστίασης; Στρόφαλος εστίασης; Λαβή εστίασης; Γλωττίδα εστίασης; Σύστημα ακολούθησης εστίασης; Οδηγός απομακρυσμένης εστίασης; Άλλο
nb: Fokusenhetstype: Fokushjelpeverktøy; Fokussveiver; Fokushåndtak; Fokuspisk; Følg fokussystem; Ekstern fokustrekker; Annet
zh-TW: 對焦裝置類型: 對焦輔助工具; 對焦曲柄; 對焦手柄; 對焦鞭子; 跟焦系統; 遠程對焦拉桿; 其他
bg-BG: Тип устройство за фокусиране: Инструмент за подпомагане на фокусирането; Коляно за фокусиране; Дръжка за фокусиране; Фокус удължител; Система за последващо фокусиране; Дистанционно изтегляне на фокуса; Други
fi: Tarkennuslaitetyyppi: Tarkennusaputyökalu; Tarkennuskampi; Tarkennuskahva; Tarkennuspiiska; Tarkennuksen seurantajärjestelmä; Etätarkennusvedin; Muu
ru: Тип устройства фокусировки: Инструмент для фокусировки; Фокусировочная рукоятка; Ручка фокусировки; Кабель фокусировки; Система следящего фокуса; Удаленный фиксатор фокуса; Другой
sv: Typ av skärpeenhet: Fokushjälpverktyg; Fokusvev; Fokushandtag; Skärpeföljningsvred; Skärpeföljningssystem; Fjärrskärpedragare; Övrigt
nl: Type focusapparaat: Hulpmiddel voor focushulp; Focus-crank; Focushandgreep; Focuszweep; Systeem voor volgen focus; Focustrekker op afstand; Andere
da: Fokusenhedstype: Fokushjælpeværktøj; Fokushåndsving; Fokushåndtag; Fokuspisk; Følg fokussystem; Fjernbetjent fokustrækker; Andet
sl-SI: Vrsta naprave za ostrenje: Pripomoček za ostrenje; Ročica za ostrenje; Ročaj za ostrenje; Palica za fokus; Sistem sledilnega fokusa; Oddaljeno orodje za ostrenje; Drugo
pt-PT: Tipo de dispositivo de focagem: Ferramenta de assistência de foco; Manivela de foco; Pega de foco; Vara de foco; Sistema de seguimento de foco; Extrator de foco remoto; Outro
tr: Odak cihaz türü: Odaklanma yardımcısı aracı; Odak dişli halkası; Odak kolu; Odak kamçısı; Takip odak sistemi; Uzak odak çekicisi; Diğer
vi: Loại thiết bị tập trung: Công cụ hỗ trợ lấy nét; Tay quay lấy nét; Tay cầm lấy nét; Phụ kiện lấy nét; Hệ thống lấy nét Follow focus; Kéo lấy nét từ xa; Khác
zh-CN: 对焦装置类型: 对焦辅助工具; 调焦杆; 对焦手柄; 跟焦鞭; 跟焦系统; 遥控调焦器; 其他
fr: Type d’appareil de mise au point: Outils d’aide à la mise au point; Manivelle de mise au point; Poignée de mise au point; Câble de contrôle de mise au point; Système de suivi de la mise au point; Systèmes de mise au point à distance; Autre
de: Art der Fokussierhilfe: Fokusunterstützungsgerät; Fokushebel; Fokusgriff; Fokuspeitsche; Schärfeziehvorrichtungssystem; Ferngesteuerte Schärfeziehvorrichtung; Sonstiges
ja: フォーカスデバイスの種類: フォーカスアシストツール; フォーカス用クランク; フォーカス用ハンドル; フォーカス用ホイップ; フォローフォーカスシステム; リモートフォーカスプラー; その他
lt-LT: Fokusavimo įrenginio tipas: Fokusavimo pagalbinė priemonė; Fokusavimo svirtis; Fokusavimo rankena; Fokusavimo dirželis; Fokusavimo sekimo sistema; Nuotolinis fokusavimo paleidiklis; Kita
en: Focus device type: Focus assist tool; Focus crank; Focus handle; Focus whip; Follow focus system; Remote focus puller; Other
pl: Typ urządzenia do ustawiania ostrości: Narzędzie wspomagania ostrości; Pokrętło ostrości; Uchwyt ostrości; Regulator ostrości; Układ śledzenia ostrości; Regulator zdalnego ustawiania ostrości; Inne
hr-HR: Vrsta uređaja za izoštravanje: Alat za pomoć pri fokusiranju; Ručica za fokusiranje; Ručka fokusa; Focus whip; Sustav za ručno upravljanje fokusom; Daljinski povlakač fokusa; Ostalo
es: Tipo de dispositivo de enfoque: Herramientas de asistencia para enfoque; Manivela de enfoque; Mango de enfoque; Látigos de enfoque; Sistema de seguimiento de enfoque; Tirador remoto de enfoque; Otros